Inventaris van het archief van de Graven van Blois, 1304-1397
Nationaal Archief, Den Haag
- BIJZONDER, II.
  - Stukken betreffende eigendommen en financiën, D.
    - Financiën, 2.
      - Bijzonder, 2.2.
        - Baljuw van Schoonhoven en Gouda, c.
          - Kwitantie van Maria van Namen, gravin van Blois, wegens de ontvangst van Hubert van Montfoort, (baljuw van Schoonhoven en Gouda), van 100 Franse franken te verrekenen met de eerstkomende rekening die hij de graaf van Blois doen zal., 1385 september 8; 213; 1 charter
            Bijlage bij een niet-voorhanden rekening van Hubert van Montfoort; deze was in 1381-1382 baljuw van Schoonhoven en Gouda, (inv.nr. 30, fo. 3); vanaf 25 november 1389 - en niet daarvóór - rekende hij van het schoutambacht van Gouda (inv.nr. 31, fo. 7 en inv.nr. 32, fo. 8vo); de arresten van de rekeningen vertonen met betrekking tot het baljuwschap van Schoonhoven en Gouda een lacune in de jaren 1382-1386.
        - Schout van Gouda, d.
          - Rekeningen van Dirk van der Goude., 1363-1364; 1367-1372; 1375-1376; 214-220
            - 11 november 1363-22 november 1364, afgehoord 1364 november 22., 214; 1 katern
            - 11 november 1367-11 november 1368, afgehoord 1368 november 14., 215; 1 katern
            - 11 november 1368-11 november 1369, afgehoord 1369 november 21., 216; 1 katern
            - 11 november 1369-11 november 1370, afgehoord 1370 november 19., 217; 1 katern
            - 11 november 1370-11 november 1371, afgehoord 1371 november 25., 218; 1 katern
            - 11 november 1371-11 november 1372, afgehoord 1372 december 1., 219; 1 katern
            - 11 november 1375-11 november 1376, afgehoord 3e week van november 1376., 220; 1 katern
          - Rekeningen van Dirk en Jan van der Goude., 1377-1379; 221-222
            - 11 november 1377-25 november 1378, afgehoord lste week van november 1378., 221; 1 katern
            - 28 november 1378-25 november 1379, afgehoord 1379 november 30., 222; 1 katern
          - Rekeningen van Nikolaas van der Merwede., 1379-1383; 1384-1385; 223-227
            - 11 november 1379-11 november 1380, afgehoord 1380 november 27., 223; 1 katern
            - 25 november 1380-25 november 1381, afgehoord 1382 februari 19., 224; 1 katern
            - 25 november 1381-25 november 1382, afgehoord 1383 mei 15., 225; 1 katern
            - 25 november 1382-15 november 1383, afgehoord 1383 november 17., 226; 1 katern
              Voor bijlage zie inv.nr. 238.
            - 11 november 1384-11 november 1385, afgehoord (1386) maart 26., 227; 1 katern
              Voor bijlage zie inv.nr. 239.
          - Rekeningen van Gerard Snoey van Berkenwoude., 1387-1389; 228-230
            - 9 januari 1387-11 november 1387, afgehoord 1389 november 27., 228; 1 katern
            - 11 november 1387-11 november 1388, afgehoord 1389 mei 6., 229; 1 katern
              Voor bijlage zie inv.nr. 240.
            - 11 november 1388-25 april 1389, afgehoord (1389) juni 4., 230; 1 katern
          - Rekeningen van Hubert van Montfoort., 1389-1393; 231-235
            - 4 juni 1389-11 november 1389, afgehoord 1389 november 27., 231; 1 katern
              Voor bijlage zie inv.nr. 241.
            - 11 november 1389-11 november 1390, afgehoord 1391 januari 18., 232; 1 katern
              Voor bijlagen, zie inv.nrs. 242-244.
            - 11 november 1390-11 november 1391, afgehoord 1391 november 19., 233; 1 katern
            - 11 november 1391-11 november 1392, afgehoord eind maart 1393., 234; 1 katern
            - 11 november 1392-26 juni 1393, afgehoord 1393 juli 14., 235; 1 katern
          - Rekeningen van Robert van Glinden., 1393-1394; 236-237
            - 27 juni 1393-11 november 1393, afgehoord 1393 december 5., 236; 1 katern
            - 11 november 1393-11 november 1394, afgehoord 1394 december 2., 237; 1 katern
          - Bijlage bij inv.nr. 226. Kwitantie van Jan Tolnaer, rentmeester van Schoonhoven en Gouda, wegens de ontvangst van 40 oude schilden van Nikolaas van der Merwede, ridder, namens Hendrik, heer van Montfoort., 1383 oktober 21; 238; 1 charter
          - Bijlage bij inv.nr. 227. Brief van Gwijde van Blois met opdracht aan Nikolaas van der Merwede tot de betaling van 20 Franse franken aan Jan, bastaard van Blois, of diens bode., 1386 januari 8; 239; 1 stuk
          - Bijlage bij inv.nr. 229. Kwitantie van Lothaire de le Porte, proost van Beaumont, wegens de ontvangst van 50 pond en 7 schellingen, het batig saldo van de rekening van Nikolaas van der Merwede van de periode van na 11 november 1387., 1388 februari 25; 240; 1 stuk
          - Bijlage bij inv.nr. 231. Kwitantie van Gwijde van Blois wegens de ontvangst van 20 Dordrechtse guldens, betaald door Hubert van Montfoort, ridder, aan Hugo Arnoutsz. als losgeld voor het feit, dat hij door mannen van Gelre gevangen genomen was., 1389 november 2; 241; 1 stuk
          - Bijlagen bij inv.nr. 232., 242-244
            - Kwitantie van Maria van Namen, gravin van Blois, wegens de ontvangst van 95 kleine florijnen van Hubert van Montfoort, 1390 mei 14., 242; 1 charter
            - Brief van (Gwijde van Blois) aan Hubert van Montfoort met het verzoek aan Jan Albertsz., zijn bottelier, 50 oude Franse franken te betalen voor zijn achterstallige wedde, 1390 september 16., 243; 1 stuk
            - Kwitantie van Jan Albertsz., bottelier van Gwijde van Blois, wegens de ontvangst van Hubert van Montfoort van 50 oude Franse franken voor zijn achterstallige wedde, 1390 november 6., 244; 1 charter
        - Schout van Schoonhoven, e.
          - Rekeningen van Dirk Beynken., 1379-1381; 1392-1393; 245-247
            - 11 november 1379-11 november 1380, afgehoord 1380 november 26., 245; 1 rol
              Uit inv.nr. 247, in twee fragmenten; de schoutrekening gevolgd door een rekening van persoonlijke uitgaven van heer (Jan van Blois).
            - 11 november 1380-11 november 1381, afgehoord 1382 april 5., 246; 1 rol
              Uit inv.nr. 247 in drie fragmenten; de schoutrekening gevolgd door een rekening van de heer, afgehoord 1382 februari 21; met op de keerzijde nog een rekening van schulden van wijlen Jan van Blois aan Dirk Beynken, o.a. wegens het onderhoud door deze van een nagelaten kind van Jan van Blois, gedurende drie jaren tot 11 november 1381, vereffend 1382 april 5.
            - 11 november 1392-11 november 1393, afgehoord 1393 december 4., 247; 1 katern
        - Baljuw en rentmeester van Beverwijk en Noordwijk, f.
          Hieronder zijn mede begrepen plaatsen in de Zaanstreek in Waterland en in de kop van Noord-Holland
          de rekeningen van de schoutambachten, van de duinwaarder van Noordwijk en van de gaarder van de markttollen te Haarlem, die merendeels los in de rekeningen van dit baljuwen rentmeesterschap zijn aangetroffen, zijn hierna als afzonderlijke series beschreven: inv.nrs. 418-534.
          - Rekening van Willem ver Baertenz.., 1317-1323; 248; 1 katern
            11 juni 1317-31 maart 1323, afgehoord 1323 maart 31.
            In deze periode vielen ook Texel en Vlieland onder dit rentmeesterschap.
            Druk: Smit, II, 422.
          - Rekeningen van Jakob van der Goude., 1356-1371; 249-262
            - 1 december 1356-11 november 1357, afgehoord 1357 november 16., 249; 1 katern
            - 11 november 1357-11 november 1358, afgehoord 1358 november 17., 250; 1 katern
            - 11 november 1358-11 november 1359, afgehoord 1359 november 27., 251; 1 katern
            - 11 november 1359-11 november 1360, afgehoord 1360 november 25., 252; 1 katern
            - 11 november 1360-11 november 1361, afgehoord 1362 maart 10., 253; 1 katern
            - 11 november 1361-11 november 1362, afgehoord 1362 december 12., 254; 1 katern
              Van deze rekening zijn de eerste bladzijden verloren gegaan.
            - 11 november 1362-11 november 1363, afgehoord 1363 november 17., 255; 1 katern
            - 11 november 1363-11 november 1364, afgehoord 1364 november 22., 256; 1 katern
            - 11 november 1364-11 november 1365, afgehoord 1365 november 13., 257; 1 katern
            - 11 november 1366-11 november 1367, afgehoord 1367 november 26., 258; 1 katern
            - 11 november 1367-11 november 1368, afgehoord 1368 november 15., 259; 1 katern
            - 11 november 1368-11 november 1369, afgehoord 1369 november 21., 260; 1 katern
            - 11 november 1369-11 november 1370, afgehoord 1370 november 20., 261; 1 katern
            - 11 november 1370-11 november 1371, afgehoord 1372 januari 14., 262; 1 katern
          - Rekeningen van Floris van Adrichem., 1371-1380; 263-270
            - (11 november) 1371-4 december 1372, afgehoord 1372 december 4., 263; 1 katern
              Voor bijlagen zie inv.nrs. 286-288.
            - 31 december 1373-11 november 1374, afgehoord 1374 november 24., 264; 1 katern
              Samen met Renger Hendriksz.
            - 11 november 1374-11 november 1375, afgehoord 1375 november 29., 265; 1 katern
              Voor bijlagen zie inv.nrs. 289-291.
            - 11 november 1375-11 november 1376, afgehoord 1376 november 22., 266; 1 katern
              Voor bijlage zie inv.nr. 292.
            - 11 november 1376-11 november 1377, afgehoord 1377, december 3., 267; 1 katern
              Voor bijlagen zie inv.nrs. 293-296.
            - 3 december 1377-28 november 1378, afgehoord 1378 december 3., 268; 1 katern
              Voor bijlagen zie inv.nrs. 297-302.
            - 3 december 1378-27 november 1379, afgehoord 1379 november 30., 269; 1 katern
            - 27 november 1379-18 november 1380, afgehoord 1380 november 20., 270; 1 katern
          - Rekening van Floris van Alphen., 1380-1381; 271; 1 katern
            28 november 1380-11 november 1381, afgehoord 1382 februari 25.
            Voor bijlagen zie inv.nrs. 303-308.
          - Rekening van Jan van Poelgeest., 1381-1382; 272; 1 katern
            11 november 1381-11 november 1382, afgehoord 1383 mei 18.
            Voor bijlagen zie inv.nrs. 309-320.
          - Rekeningen van Floris van Alphen., 1382-1388; 273-278
            - 11 november 1382-11 november 1383, afgehoord 1383 december 11., 273; 1 katern
              Voor bijlagen zie inv.nrs. 321-329.
            - 11 november 1383-11 november 1384, afgehoord 1385 februari 6., 274; 1 katern
              Voor bijlagen zie inv.nrs. 330-331.
            - 11 november 1384-11 november 1385, afgehoord 1386 maart 27., 275; 1 katern
              Voor bijlagen zie inv.nrs. 332-334.
            - 11 november 1385-11 november 1386, afgehoord 1386 november 29., 276; 1 katern
              Voor bijlage zie inv.nr. 335.
            - 11 november 1386-11 november 1387, afgehoord 1388 mei 3., 277; 1 katern
              Voor bijlagen zie inv.nrs. 336-340.
            - 11 november 1387-11 november 1388, afgehoord 1389 mei 3., 278; 1 katern
              Voor bijlagen zie inv.nrs. 341-344.
          - Rekeningen van Jan van Heemstede., 1389-1393; 279-281
            - 11 november 1389-11 november 1390, afgehoord 1391 januari 18., 279; 1 katern
              Voor bijlagen zie inv.nrs. 345-361.
            - 11 november 1391-11 november 1392, afgehoord eind maart 1393., 280; 1 katern
              Voor bijlagen zie inv.nrs. 362-363.
            - 11 november 1392-11 november 1393, afgehoord 1393 december 4., 281; 1 katern
              Voor bijlagen zie inv.nrs. 364-366.
          - Rekening van Willem Gerardsz. gehouden op last van Goschalk van Brakel, (rentmeester-generaal)., 1394; 282; 1 katern
            22 maart 1394-11 november 1394, afgehoord 1394 december 3.
          - Rekeningen van Willem van Brakel., 1394-1397; 283-285
            - 11 november 1394-11 november 1395, afgehoord 1395 december 3., 283; 1 katern
              Voor bijlagen zie inv.nrs. 367-377.
            - 11 november 1395-11 november 1396, afgehoord 1396, december 6., 284; 1 katern
              Voor bijlagen zie inv.nrs. 378-384.
            - 11 november 1396-11 november 1397, afgehoord 1397 november 28., 285; 1 katern
              Voor bijlagen zie inv.nrs. 385-390.
          - Bijlagen bij inv.nr. 263., 286-288
            - Attestatie door IJsbrand Feienz. en Jan Collaert, schepenen van Beverwijk, van de koop door Gerard Hendriksz., Nikolaas Hendriksz., Willem Gerbrandsz. en Gerard, zoon van Bertout Lot, van Jakob van der Goude van het laatste deel tienden (in Beverwijk) voor de periode van een jaar voor 33 pond en 10 schellingen Dordrechts, 1371 juli 6., 286; 1 charter
            - Attestatie door IJsbrand van Schoten en Nikolaas de Visser, schepenen van Beverwijk, van de ontvangst door Tideman Tolnaer van Nikolaas Tesselaer, (schout van Beverwijk), van 64 schilden en 8 groten in mindering op de schuldbrief van Jan van Blois, 1372 februari 29., 287; 1 stuk
            - Brief betreffende een vredebreuk hangende voor het Gerecht van Katwoude tussen Nikolaas Jansz. van Katwoude en Nikolaas die Wael van Monnikendam over de zuster van Nikolaas Jansz. alsmede aantekening over een twist tussen twee knapen over een paard, waarover de schout van Katwoude geen uitspraak wilde doen, (aangetekend door de baljuw van Beverwijk, Minuut.) 1372., 288; 1 stuk
          - Bijlagen bij inv.nr. 265., 289-291
            - Rekening van de reis- en verblijfkosten van Jan van Blois gemaakt te Noordwijk op 24 maart (1374), te betalen door Gerard Kercman, schout van Noordwijk, (1374)., 289; 1 stuk
              Op de keerzijde van inv.nr. 423 is een aanvulling op deze rekening te vinden.
            - Staat van vredebreuken en boeten in de Nieuwenlande, Eenigenburg en Valkoog van het jaar 1374 (opgemaakt door de schout van de Nieuwenlande ten behoeve van de baljuw van Beverwijk), 1374, november 23., 290; 1 stuk
            - Kwitantie van Jan Tolnaer, (rentmeester-generaal) wegens de ontvangst van Renger Hendriksz., klerk van Jan Dirksz., tolgaarder te Spaarndam, van 50 oude schilden, ontvangen tolgeld, 1374 november 25., 291; 1 stuk
          - Bijlage bij inv.nr. 266. Rekening van de reis- en verblijfkosten van Jan van Blois en zijn gevolg, gemaakt op zijn reis naar Texel te Beverwijk en Noordwijk van, 10 januari tot 2 februari (1376); 292; 2 stukken
          - Bijlagen bij inv.nr. 267., 293-296
            - Kwitantie van Jan Tolnaer, (rentmeester-generaal), wegens de ontvangst van Nikolaas Tesselaer, (schout van Beverwijk), namens Floris van Adrichem, baljuw en rentmeester van Beverwijk en Noordwijk, van 212 pond Hollands, 19 schellingen en 6 penningen, 1377 februari 22., 293; 1 charter
            - Kwitantie van Jan Tolnaer, (rentmeester-generaal), wegens de ontvangst van 20 pond groten van Nikolaas Tesselaer, (schout van Beverwijk), namens Floris van Adrichem, baljuw en rentmeester van Beverwijk en Noordwijk, 1377 april 9., 294; 1 charter
            - Kwitantie van Jan van Langerak, ridder, wegens de ontvangst van Nikolaas Tesselaer, (schout van Beverwijk), namens Floris van Adrichem van 100 oude schilden welke aan Nikolaas van der Merwede toegekend waren, 1377 oktober 11., 295; 1 stuk
              Vergelijk inv.nrs. 297 en 305.
            - Kwitantie van Dirk van der Goude wegens de ontvangst van Nikolaas Tesselaer namens Floris van Adrichem van 35 pond, 15 schellingen en 6 penningen voor de verblijfkosten van hem en Jan van Langerak te Beverwijk tijdens de reis naar Texel, 1377 oktober 12., 296; 1 stuk
          - Bijlagen bij inv.nr. 268., 297-302
            - Kwitantie van Nikolaas van der Merwede, ridder, wegens de ontvangst van Floris van Adrichem van 100 oude gouden schilden aan hem uitbetaald als voorschot op zijn rente van het jaar 1378, 1377 november 13., 297; 1 charter
              Inv.nr. 2 fo. 19.
            - Kwitantie van Godschalk van Brakel, (rentmeester-generaal), wegens de ontvangst van 100 oude schilden van Nikolaas Tesselaer, (schout van Beverwijk), namens Floris van Adrichem, baljuw en rentmeester van Beverwijk en Noordwijk, 1378 februari 15., 298; 1 stuk
            - Kwitantie van Jan, abt van Egmond, wegens de ontvangst van Floris van Adrichem van 20 pond Tournoois, jaarlijkse pacht van (de tienden van) Dreischor, welke de abdij van Egmond toekomt, 1378 juli 15., 299; 1 stuk
              Inv.nr. 1 fo's 3 en 165.
            - Kwitantie van Godschalk van Brakel, (rentmeester-generaal), wegens de ontvangst van Floris van Adrichem, baljuw en rentmeester van Beverwijk en Noordwijk, van 178 pond Hollands, 1378 juli 31., 300; 1 charter
            - Kwitantie van Margareta, dochter van Filips Willemsz., wegens de ontvangst van Nikolaas Tesselaer namens (Floris van Adrichem), rentmeester van Beverwijk, van 10 pond Hollands, jaarlijkse lijftocht, 1378 november 19., 301; 1 charter
            - Kwitantie van Badelog van Adrichem, abdis van Leeuwenhorst, wegens de ontvangst van Floris van Adrichem van 15 pond Hollands, jaarlijkse rente van het veen te Noordwijk, alsmede van 12 pond Hollands, jaarlijkse lijftocht van jonkvrouw Katharina, dochter van Jan van Blois, non in dat klooster, 1378 november 26., 302; 1 stuk
              Inv.nr. 1 fo. 163.
          - Bijlagen bij inv.nr. 271., 303-308
            - Kwitantie van Godschalk van Brakel, (rentmeester-generaal), wegens de ontvangst van Gerrit Kercman namens Floris van Adrichem, baljuw en rentmeester van Beverwijk en Noordwijk, van een met name gespecificeerd bedrag, 1380 december 16., 303; 1 stuk
            - Kwitantie van Godschalk van Brakel, (rentmeester-generaal), wegens de ontvangst van Nikolaas Tesselaer, (schout van Beverwijk), namens Floris van Alphen, baljuw en rentmeester van Beverwijk en Noordwijk, van 100 pond Hollands herengeld, 1381 maart 20., 304; 1 stuk
            - Kwitantie van Godschalk van Brakel, (rentmeester-generaal), wegens de ontvangst van Floris van Alphen, baljuw en rentmeester van Beverwijk en Noordwijk, van 230 pond Hollands, 12 schellingen en 6 penningen herengeld, alsmede van 70 pond, jaarlijkse inkomsten van Nikolaas van der Merwede uit het baljuwschap van Beverwijk en Noordwijk, te samen 300 pond, 12 schellingen en 6 penningen, 1381 oktober 27., 305; 1 stuk
            - Kwitantie van Godschalk van Brakel, (rentmeester-generaal), wegens de ontvangst van 200 pond Hollands herengeld van Floris van Alphen, baljuw en rentmeester van Beverwijk en Noordwijk, 1381 december 1., 306; 1 stuk
            - Kwitantie van Godschalk van Brakel, (rentmeester-generaal), wegens de ontvangst van 300 pond Hollands herengeld van Floris van Alphen, baljuw en rentmeester van Beverwijk en Noordwijk, 1382 januari 6., 307; 1 stuk
            - Aantekeningen betreffende het testament en de nagelaten gelden en goederen van Roelof Woutersz. (1380-1381)., 308; 2 stukken
          - Bijlagen bij inv.nr. 272., 309-320
            - Akte van schuldbekentenis door Gwijde van Blois van 358 pond, 3 schellingen en 10 penningen aan hem geleend door Floris van Alphen waarvoor hij hem beloofd heeft hem te zullen handhaven als baljuw en rentmeester van Beverwijk en Noordwijk op de voorwaarden, waarvan sprake is in zijn akte van benoeming, 1382 maart 27., 309; 1 charter
            - Kwitantie van Gwijde van Blois wegens de ontvangst van Jan van Poelgeest, van 20 pond, 9 schellingen, 1 penning en 1 halling, welke hij behoefde als reis- en verblijfkosten te Beverwijk en Noordwijk, alsmede van 52 schellingen en 2 penningen groten, welke hij besteed heeft tijdens zijn verblijf te Noordwijk waarvan Simon Meeuwsz., zijn klerk, het bewijs zal leveren, 1382 april 3., 310; 1 charter
            - Akte van schuldbekentenis door Gwijde van Blois van 358 pond en 4 schellingen Hollands goed geld aan hem geleend door Jan van Poelgeest en hem verstrekt door Floris van Alphen, waarvoor hij beloofd heeft Jan van Poelgeest te zullen handhaven in zijn ambt, 1382 april 10., 311; 1 charter
            - Kwitantie van Jan die Weent, elect van het klooster van Egmond, wegens de ontvangst door Matthias Nikolaasz., zijn meier, van Jan van Poelgeest, van 20 pond Tournoois, jaarlijkse pacht van de tienden van Dreischor, (welke de abdij van Egmond toekomt), 1382 juli 17., 312; 1 charter
              Inv.nr. 1, fo's 3 en 165.
            - Kwitantie van Nikolaas van Adrichem wegens de ontvangst van Jan van Poelgeest van 12 pond herengeld hem toekomende uit de renten van Beverwijk, 1382 oktober 28., 313; 1 charter
              Inv.nr. 1, fo. 183.
            - Kwitantie van Badelog van Adrichem, abdis van Leeuwenhorst, wegens de ontvangst van Jan van Poelgeest van 15 pond Hollands goed geld, jaarlijkse rente van het veen te Noordwijk, 1382 november 28., 314; 1 stuk
            - Kwitantie van Badelog van Adrichem, abdis van Leeuwenhorst, wegens de ontvangst van Jan van Poelgeest van 12 pond Hollands, jaarlijkse lijftocht van Katharina, dochter van Jan van Blois, non in dat klooster, 1382 november 28., 315; 1 stuk
              Inv.nr. 1, fo. 163.
            - Kwitantie van Richard Dirksz., kapelaan te Langeveld, wegens de ontvangst van Jan van Poelgeest van 40 schellingen groten, rente over het jaar 1382, welke de kapelanie te Langeveld uit de renten van Noordwijk toekomt, 1382 november 29., 316; 1 charter
            - Kwitantie van Jan Tolnaer, rentmeester van Schoonhoven en Gouda, wegens de ontvangst van 181 pond Hollands van Jan van Poelgeest, baljuw en rentmeester van Beverwijk en Noordwijk, 1382 november 30., 317; 1 charter
            - Kwitantie van Margareta, dochter van Filips Willemsz., wegens de ontvangst van Jan van Poelgeest van 10 pond Hollands, jaarlijkse lijftocht, 1382 december 10., 318; 1 charter
            - Kwitantie van Pieter van Zaanden, knaap, wegens de ontvangst van Jan van Poelgeest van 5 pond, 5 schellingen en 4 penningen, rente van zijn leen in Westzaan over het jaar 1382, 1383 maart 6., 319; 1 stuk
            - Kwitantie van Jan Tolnaer, rentmeester van Schoonhoven en Gouda, wegens de ontvangst van Jan van Poelgeest van 17 oude schilden en 23 Dordrechtse groten ten behoeve van Willem de Jagher, alsmede van 25 pond Hollands beursgeld voor zijn pensioen, tezamen bedragend 238 oude gouden schilden en 23 groten, 1383 april 9., 320; 1 charter
          - Bijlagen bij inv.nr. 273., 321-329
            - Rekening van Jan van Poelgeest wegens de reis- en verblijfkosten van zijn reis naar Schoonhoven (in het jaar 1383)., 321; 1 stuk
            - Kwitantie van Gwijde van Blois wegens de ontvangst van Jan van Poelgeest van 287 pond en 14 penningen voor de kosten van het verblijf van Gwijde van Blois met zijn raad en herberg te Beverwijk en Noordwijk in 1383, alsmede voor een rekening van 19 oude schilden van Filips van Malsen, zijn klerk, 1383 mei 25., 322; 1 charter
            - Kwitantie van Jan Tolnaer, rentmeester van Schoonhoven en Gouda, wegens de ontvangst van Dirk, zoon van Nikolaas Tesselaer, (schout van Beverwijk), van een met name genoemd bedrag ten behoeve van Gwijde van Blois, 1383 augustus 8., 323; 1 stuk
            - Kwitantie van Jan Tolnaer, rentmeester van Schoonhoven en Gouda, wegens de ontvangst van Floris van Alphen van 400 schilden, opbrengst van de periode sedert hij baljuw en rentmeester werd tot 28 augustus 1383, 1383 augustus 29., 324; 1 charter
            - Kwitantie van Nikolaas van Adrichem wegens de ontvangst van Floris van Alphen van 12 pond hem jaarlijks toekomend uit de renten van Beverwijk, 1383 oktober 23., 325; 1 stuk
            - Kwitantie van Jan Tolnaer, rentmeester van Schoonhoven en Gouda, wegens de ontvangst van Floris van Alphen van 34 oude gouden schilden, 6 nobels en 200 gulden aan hem afgedragen op last van (Hendrik), heer van Montfoort, 1383 oktober 24., 326; 1 chartter
            - Kwitantie van Engelbert Wermbrechtsz. wegens de ontvangst van Floris van Alphen van 10 pond Hollardse groten, jaarlijkse lijftocht van Margareta, dochter van Filips Willemsz., zijn neef, 1383 november 25., 327; 1 charter